【裁判字號】    87,訴,967
【裁判日期】    890503
【裁判案由】    違反毒品危害防制條例等
【裁判全文】
臺灣彰化地方法院刑事判決                          八十七年度訴字第九六七號
    公  訴  人  臺灣彰化地方法院檢察署檢察官
    被      告  乙○○
                丁○○
    右一人指定辯護人  本院公設辯護人  丙○○
右列被告因違反毒品危害防制條例案件，經檢察官提起公訴（八十七年度偵字第三九
九七、五四三一、五四三０號），本院判決如左：
        主  文
乙○○公訴不受理。扣案海洛因淨重壹點貳公克沒收銷燬。
丁○○無罪。
        理  由
一、公訴意旨詳如附件起訴書所載。
二、按被告死亡者，應諭知不受理之判決，刑事訴訟法第三百零三條第五款定有明文
    。本件被告乙○○被訴涉犯販賣海洛因及安非他命與轉讓禁藥等罪嫌，查被告乙○○業於民國（下同）八十八年四月十日死亡，有戶籍謄本在卷可證，依據首開
    說明，爰不經言詞辯論，逕為不受理之判決。
三、公訴人於起訴書之犯罪事實欄係載述被告丁○○自八十六年五月間起至同年八月
    中旬止，由甲○○打被告丁○○０四─0000000電話連絡，由丁○○介紹
    並陪同甲○○至乙○○住處，以每次新台幣（下同）一萬元價格，向乙○○購買
    毒品海洛因二、三次。於證據並所犯法條欄竟載述，被告丁○○如何販賣毒品予
    甲○○部分，業據甲○○於警訊時指述明確。並認被告丁○○所為涉犯藥事法第
    八十三條第一項之牙保禁藥罪嫌云云。訊據被告丁○○否認有公訴人前指涉之犯
    行，辯稱，伊是與甲○○共同去向乙○○購買毒品海洛因施用等語。經查，證人
    甲○○固先於警訊中指認係向被告丁○○購買海洛因云云，惟嗣於本院調查時則
    供述，係被告丁○○帶其去向他人購買，再共同吸用，丁○○沒有在販賣海洛因
    等語，與被告丁○○迭自警訊、偵查乃至本院審理中供述之詞相合，足稽證人甲○○前後供述不一，其證詞顯有瑕疪，未足採為認定被告丁○○有販賣海洛因之
    證據。且被告丁○○既係與證人甲○○共同向他人購買海洛因吸用，亦足徵被告
    丁○○非幫助販賣海洛因至為明灼。況按毒品海洛因並不屬藥事法所稱之禁藥，
    故被告丁○○縱有公訴人所指涉之罪行，容無違犯藥事法第八十三條第一項牙保
    禁藥罪可言，公訴人所認殆有誤解，不足採取。此外，復查無其他積極證據足認
    被告丁○○有何罪行，故被告丁○○犯罪不能證明，應諭知無罪之判決。
三、扣案被告乙○○所有，於八十七年六月二十六日為警查獲之白粉，經法務部調查
    局鑑定結果，係海洛因，淨重一．二三公克，包裝重０．二三公克，有鑑定通知
    書一紙在卷可稽，係屬第一級毒品為違禁物，依毒品危害防制條例第十八條第一
    項，不問屬於犯人與否，沒收並銷燬之。
據上論斷，應依刑事訴訟法第三百零三條第五款、第三百零七條、第三百零一條第一
項前段，毒品危害防制條例第十八條第一項，判決如主文。
中      華      民      國      八十九      年    五    月        三    日
                                        臺灣彰化地方法院刑事第三庭
                                            法      官  洪  榮  謙
右正本證明與原本無異。
如不服本判決，應於判決送達後十日內向本院提出上訴狀( 須附繕本 )。
                                法院書記官  梁  高  賓
中      華      民      國      八十九      年    五    月        九    日
毒品危害防制條例第十八條第一項：
查獲之毒品及專供製造或施用毒品之器具，不問屬於犯人與否，均沒收銷燬之。但
  合於醫藥或研究之用者，得不予銷燬。
前項合於醫藥或研究用毒品或器具之管理辦法，由法務部會同行政院衛生署定之。


司法院資訊處製作；財團法人民間司法改革基金會備份。
